臺灣板橋地方法院民事裁定          100年度消債更字第194號
聲  請  人  周宜君
代  理  人  何乃隆律師
上列當事人依消費者債務清理條例聲請更生事件，本院裁定如下
：
    主  文
債務人周宜君自中華民國一００年九月二十六日下午四時起開始
更生程式。
命司法事務官進行本件更生程式。
    理  由
一、按法院開始更生程式之裁定，應載明其年、月、日、時，並
    即時發生效力。次按法院裁定開始更生或清算程式後，得命
    司法事務官進行更生或清算程式，必要時得選任律師、會計
    師或其他適當之自然人或法人為監督人或管理人，消費者債
    務清理條例（下稱消債條例）第45條第1項、第16條第1項定
    有明文。
二、聲請人向本院聲請更生，主張其有不能清償債務之虞情事，
    債務總金額為新臺幣（下同）257萬8,058元，於民國97年消
    債條例施行後，曾發函向最大債權金融機構日盛國際商業銀
    行（下稱日盛銀行）請求共同協商債務清償方案，嗣於97年
    10月達成二階段分期還款，第1至71期每月清償7,000元之協
    議，惟聲請人於99年11月3 日生下雙胞胎後留職停薪，又遭
    新光行銷股份有限公司（下稱新光行銷公司）聲請強制執行
    育嬰津貼3分之1，故聲請人有不可歸責於己致履行顯有重大
    困難之事由，爰聲請更生等語。
三、經查，聲請人主張之上開事實，業據其提出財產及收入狀況
    說明書、債權人清冊、財政部臺灣省北區國稅局財產歸屬資
    料清單、97至99年度綜合所得稅各類所得資料清單、勞工保
    險被保險人投保資料表、前置協商機制協議書、無擔保債務
    還款分配表暨表決結果、戶籍謄本、新光銀行綜合理財存摺
    、臺灣臺北地方法院100年7月26日北院木100司執黃字第596
    65號執行命令等為證。雖聲請人於消債條例施行後，曾與各
    債權人就無擔保債務達成二階段分期還款協議，約定自97年
    11月起，分72期，第1至71期，按月償還7,000元，及第72期
    以151萬9,875元，按各債權比例清償其債務，至全部清償為
    止，聲請人至今仍依約繳納等情，業據聲請人陳報明確，有
    聲請人100年9月15日民事陳報狀暨所提之前置協商機制協議
    書在卷可稽。惟聲請人於97年間向日盛銀行申請債務協商時
    ，單身、月平均薪資3 萬元，而目前育有雙胞胎子女留職停
    薪，復遭新光行銷公司聲請強制執行育嬰津貼3分之1（本院
    卷第28至30、32、33、57、65至71頁），可見其目前經濟狀
    況相較於申請債務協商時，有收入減少、支出增加之情事，
    依原協商條件履行，顯已無法維持必要生活支出，則聲請人
    主張因有不可歸責於己之事由，致履行原協商條件有重大困
    難，應堪採信。此外，又查無聲請人有消債條例第6條第3項
    、第8 條或第46條各款所定駁回更生聲請之事由存在，聲請
    人聲請更生，洵屬有據，應予准許，並命司法事務官進行本
    件更生程式，爰裁定如主文。
四、至於聲請人於更生程式開始後，應另提出足以為債權人會議
    可決或經法院認為公允之更生方案以供採擇，俾免更生程式
    進行至依消債條例第61條規定應行清算之程度，附此敘明。
中    華    民    國   100    年    9     月    26    日
                  民事第二庭法  官  連士綱
上為正本係照原本作成
本件不得抗告
本裁定已於100年9月26日下午4 時公告。
中    華    民    國   100    年    9     月    26    日
                            書記官  吳俞玲